【裁判字號】    90,易,790
【裁判日期】    901002
【裁判案由】    傷害
【裁判全文】
臺灣彰化地方法院刑事判決                            九十年度易字第七九號
    公  訴  人  臺灣彰化地方法院檢察署檢察官
    被      告  甲○○
                乙○○
                己○○
                庚○○
                丁○○
                丙○○
                戊○○
右列被告等因傷害案件，經檢察官提起公訴（八十九年度偵字第三六三八號），本院
判決如左：
        主  文
本件公訴不受理。
        理  由
一、按告訴乃論之罪，告訴人於第一審辯論終結前得撤回其告訴，又告訴經撤回者，
    應諭知不受理之判決，刑事訴訟法第二百三十八條第一項、第三百零三條第三款
    定有明文。又刑法第二百七十七條第一項之傷害罪係屬告訴乃論之罪，此稽之同
    法第二百八十七條前段之規定可明。
二、公訴意旨略以：被告甲○○因與被告己○○有債務糾紛，於民國（下同）八十九
    年四月五日二十一時三十分許，被告甲○○協同友人被告乙○○共同至彰化縣二
    林鎮○○里○○路十九號被告己○○之家中找被告己○○，適時被告己○○正好
    不在，被告甲○○、乙○○二人即因故與被告戊○○發生爭執，被告甲○○進而
    出手毆打被告戊○○後腦一下，戊○○因而不支倒地，被告甲○○、乙○○旋基
    於共同之傷害犯意，出手毆打被告戊○○數下，致使被告戊○○受有頭部外傷合
    併臉部多處瘀傷、腫脹，左頸部瘀傷，右手前臂多處瘀傷等傷害。被告己○○回
    家後，即與被告庚○○、丁○○、丙○○、戊○○等人基於共同之犯意聯絡，毆
    打被告甲○○、乙○○，致被告甲○○受有頭部外傷之傷害，被告乙○○則受有
    上唇撕裂傷之傷害。經被告甲○○、乙○○、戊○○檢具診斷向彰化縣警察局二
    林分局提出告訴，因認被告等人均涉犯刑法第二百七十七條第一項之傷害罪嫌。
    查本案乃肇因於被告己○○央請岳母即被告甲○○提供土地擔保向案外人洪鈴村
    借款新台幣（下同）五十萬元經久未清償，復因兩家親誼關係生變，彼此心存芥
    蒂所致。經本院調查曉諭雙方後，被告己○○、庚○○、丁○○、丙○○、戊○○等人已於九十年九月二十八日籌足五十萬元，由被告己○○在本院第八法庭當
    庭交付被告甲○○點收無訛。茲被告甲○○、己○○、乙○○、庚○○、丁○○
    、丙○○、戊○○等人均同意撤回各自之告訴，有訊問筆錄存卷可稽，依照首開
    說明，爰不經言詞辯論，逕為諭知本件不受理之判決。
三、按和諧之社會秩序，無從僅依恃法令或執法人員予以規範維繫，端賴全體社會公
    民善加體會珍惜，相互尊敬禮讓；遇爭執，尤須互為設想存恤，謹守分寸，予對
    方應有之尊嚴，始能建立久傳後世子孫之良善風氣。若各自欠缺反省與自律能力
    ，遇有爭執，或不遂己願之情事，即相激相斥，甚至暴力相向，顯悖於公民社會
    「自利利他」、「相倚共成」之基本義理。揆之本案被告己○○前既央請其岳母
    即被告甲○○提供土地擔保向案外人洪鈴村借款，理應心存感念，善加利用，不
    可虛耗無度，且應從速償還，方屬正辦，竟不出此圖，反延宕多時，經催討猶不
    知反省自責，反聚集親屬多人以暴力相向，演成敵對態勢，核之上開情節，被告
    己○○等人於人情事理實較有虧欠。茲雙方經勸諭後，均能瞭然於爭執之癥結及
    如何善後之要領，彼此捐棄嫌惡，知所退讓，泯除仇怨，息寧和解，尤其，被告
    乙○○身處局外之人，經被告甲○○之勸諭後，亦願忍受屈辱，成就大局，撤回
    其告訴，殊堪嘉許。切望被告雙方往後遇爭執均能反躬自省，節制言行，不應執
    迷於「假藉暴力或強勢必能迫使對方屈服」之不當觀念，而滋衍不必要之訟累。
    尤其被告己○○、丙○○等人正值青、壯年，極易因體壯氣盛，復受限於識見與
    閱歷，而有恃強逞能之傾向，更應記取教訓，痛下決心，自課品行端正，戒除鬥
    狠暴戾之習氣，方不致牽累父母妻小，貽誤前程，特此誡勉。
據上論斷，應依刑事訴訟法第三百零三條第三款、第三百零七條，判決如主文。
中      華      民      國    九十      年      十      月      二      日
                                臺灣彰化地方法院刑事第一庭
                                      法      官    蔡  紹  良
右正本證明與原本無異。
如不服本判決，應於判決送達後十日內，向本院提出上訴狀（須附繕本）。
                                      法院書記官    王  惠  嬌
中      華      民      國    九十      年      十      月      二      日


司法院資訊處製作；財團法人民間司法改革基金會備份。
